---
title: "Codebook | Corpus der Entscheidungen des Bundesgerichtshofs (CE-BGH)"
author: Seán Fobbe
geometry: margin=3cm
papersize: a4
fontsize: 11pt
output:
  pdf_document:
    toc: true
    toc_depth: 3
    number_sections: true
    pandoc_args: --listings
    includes:
      in_header: ../tex/Preamble_DE.tex
      before_body: [../temp/Definitions.tex, ../tex/Titlepage_Codebook.tex]
bibliography: ../temp/packages.bib
nocite: '@*'
---


```{r, setup, include=FALSE}
knitr::opts_chunk$set(fig.path = file.path("..", "analysis/"),
                      dev = config$fig$format,
                      dpi = config$fig$dpi,
                      fig.align = config$fig$align,
                      echo = FALSE,
                      warning = FALSE,
                      message = FALSE)

```


```{r, echo = FALSE}
tar_load(latexdefs)
tar_load(dt.bgh.meta)
tar_load(files.pdf)
tar_load(files.txt)
tar_load(variables.codebook)
tar_load(lingstats.summary)
tar_load(az.brd)
tar_load(presidents)
tar_load(vpresidents)

```




# Einführung

 Der **Bundesgerichtshof (BGH)** ist einer der fünf obersten Gerichtshöfe des Bundes und steht an der Spitze der ordentlichen Gerichtsbarkeit der Bundesrepublik Deutschland (Art. 95 Abs. 1 GG, §§ 12, 13 GVG).\footnote{Die \enquote{ordentliche Gerichtsbarkeit} ist eine historische gewachsene Bezeichnung. Früher war die Verwaltungsgerichtsbarkeit nicht mit unabhängigen Richtern, sondern mit Verwaltungsbeamten besetzt und daher \enquote{außerordentlich}. Die mit unabhängigen Richtern besetzten Gerichte wurden als \enquote{ordentlich} bezeichnet.} Der BGH ist die höchste Instanz in Zivil- und Strafsachen, sowie in einigen ihm zugewiesenen Spezialgebieten. Er wurde am 1. Oktober 1950 errichtet und hat seinen Sitz in Karlsruhe (§ 123 GVG). Der 5. und 6. Strafsenat sind allerdings in Leipzig beheimatet.

Im Jahr 2022 am BGH eingerichtet sind 13 Zivilsenate, 6 Strafsenate, und 8 Spezialsenate (6 berufsrechtliche Senate, Kartellsenat und Landwirtschaftsenat), sowie ein Großer Zivilsenat, ein Großer Strafsenat und die Vereinigten Großen Senate.\footnote{Geschäftsverteilungsplan des Bundesgerichtshofs für das Jahr 2021.} Ein Senat hat grundsätzlich 7 bis 9 Mitglieder, entscheidet aber als Spruchkörper in Senatsgruppen von 5 Mitgliedern einschließlich des/der Vorsitzenden (§ 139 Abs. 1 GVG).

Die überwiegende Anzahl der Verfahren vor dem BGH sind Revisionen, d.h. die Überprüfung von Entscheidungen unterer Instanzen (Landgerichte oder Oberlandesgerichte, Amtsgericht nur bei Sprungrevision) auf Rechtsfehler ohne erneute Beweisaufnahme. In Zivilsachen ist der BGH zuständig für Revisionen, Sprungrevisionen, Rechtsbeschwerden und Sprungrechtsbeschwerden (§ 133 GVG). In Strafsachen ist er zuständig für Revisionen, Beschwerden gegen Beschlüsse und Verfügungen der Oberlandesgerichte, Beschwerden gegen Verfügungen des Ermittlungsrichters am BGH und Rügen der Besetzung eines Oberlandesgerichts (§ 135 GVG).

Wieso dieser Datensatz? Die quantitative Analyse von juristischen Texten, insbesondere denen des BGH, ist in den deutschen Rechtswissenschaften ein noch junges und kaum bearbeitetes Feld.\footnote{Besonders positive Ausnahmen finden sich unter: \url{https://www.quantitative-rechtswissenschaft.de/}} Zu einem nicht unerheblichen Teil liegt dies auch daran, dass die Anzahl an frei nutzbaren Datensätzen außerordentlich gering ist.
 
Die meisten hochwertigen Datensätze lagern (fast) unerreichbar in kommerziellen Datenbanken und sind wissenschaftlich gar nicht oder nur gegen Entgelt zu nutzen. Frei verfügbare Datenbanken wie \emph{Opinio Iuris}\footnote{\url{https://opinioiuris.de/}} und \emph{openJur}\footnote{\url{https://openjur.de/}} verbieten ausdrücklich das maschinelle Auslesen der Rohdaten. Wissenschaftliche Initiativen wie der Juristische Referenzkorpus (JuReKo) sind nach jahrelanger Arbeit hinter verschlossenen Türen verschwunden.
 
In einem funktionierenden Rechtsstaat muss die Rechtsprechung öffentlich, transparent und nachvollziehbar sein. Im 21. Jahrhundert bedeutet dies auch, dass sie systematischer Überprüfung mittels quantitativen Analysen zugänglich sein muss. Der Erstellung und Aufbereitung des Datensatzes liegen daher die Prinzipien der allgemeinen Verfügbarkeit durch Urheberrechtsfreiheit, strenge Transparenz und vollständige wissenschaftliche Reproduzierbarkeit zugrunde. Die FAIR-Prinzipien (Findable, Accessible, Interoperable and Reusable) für freie wissenschaftliche Daten inspirieren sowohl die Konstruktion, als auch die Art der Publikation.\footnote{Wilkinson, M., Dumontier, M., Aalbersberg, I. et al. The FAIR Guiding Principles for Scientific Data Management and Stewardship. Sci Data 3, 160018 (2016). \url{https://doi.org/10.1038/sdata.2016.18}}






# Nutzung

Die Daten sind in offenen, interoperablen und weit verbreiteten Formaten (CSV, TXT, PDF) veröffentlicht. Sie lassen sich grundsätzlich mit allen modernen Programmiersprachen (z.B. Python oder R), sowie mit grafischen Programmen nutzen.

 **Wichtig:** Nicht vorhandene Werte sind sowohl in den Dateinamen als auch in der CSV-Datei mit "NA" codiert.


## CSV-Dateien

Am einfachsten ist es die **CSV-Dateien** einzulesen. CSV\footnote{Das CSV-Format ist in RFC 4180 definiert, siehe \url{https://tools.ietf.org/html/rfc4180}} ist ein einfaches und maschinell gut lesbares Tabellen-Format. In diesem Datensatz sind die Werte komma-separiert. Jede Spalte entspricht einer Variable, jede Zeile einer Entscheidung. Die Variablen sind unter Punkt \ref{variablen} genauer erläutert.

Zum Einlesen empfehle ich für **R** das package **data.table** (via CRAN verfügbar). Dessen Funktion **fread()** ist etwa zehnmal so schnell wie die normale **read.csv()**-Funktion in Base-R. Sie erkennt auch den Datentyp von Variablen sicherer. Ein Beispiel:


```{r eval = FALSE, echo = TRUE}
library(data.table)
dt.bgh <- fread("filename.csv")
```



## TXT-Dateien

Die **TXT-Dateien** inklusive Metadaten können zum Beispiel mit **R** und dem package **readtext** (via CRAN verfügbar) eingelesen werden. Ein Vorschlag:

```{r eval = FALSE, echo = TRUE}
library(readtext)
df.bgh <- readtext("./*.txt",
                    docvarsfrom = "filenames", 
                    docvarnames = c("gericht",
                                    "spruchkoerper_db",
                                    "leitsatz",
                                    "datum",
                                    "spruchkoerper_az",
                                    "registerzeichen",
                                    "eingangsnummer",
                                    "eingangsjahr_az",
                                    "zusatz_az",
                                    "name",
                                    "kollision"),
                    dvsep = "_", 
                    encoding = "UTF-8")
```





# Konstruktion



## Beschreibung des Datensatzes

Dieser Datensatz ist eine digitale Zusammenstellung von möglichst allen begründeten Entscheidungen, die auf der amtlichen Internetpräsenz des Bundesgerichtshofs (BGH) am jeweiligen Stichtag veröffentlicht waren. Die Stichtage für jede Version entsprechen exakt der Versionsnummer.

Zusätzlich zu den aufbereiteten maschinenlesbaren Formaten (TXT und CSV) sind die PDF-Rohdaten enthalten, damit Analyst:innen gegebenenfalls ihre eigene Konvertierung vornehmen können. Die PDF-Rohdaten wurden inhaltlich nicht verändert und nur die Dateinamen angepasst, um die Lesbarkeit für Mensch und Maschine zu verbessern.

Speziell an Praktiker:innen richten sich die PDF-Sammlungen aller Leitsatzentscheidungen und aller mit Namen versehenen Entscheidungen.



## Datenquellen

\begin{centering}
\begin{longtable}{P{5cm}p{9cm}}

\toprule

 Datenquelle & Fundstelle \\

\midrule

 Primäre Datenquelle & \url{https://www.bundesgerichtshof.de}\\
 Source Code & \url{\softwareversionurldoi}\\
 Personendaten & \url{\personendatenurldoi}\\
 Registerzeichen & \url{\aktenzeichenurldoi}\\

\bottomrule

\end{longtable}
\end{centering}


Die Personendaten stammen aus folgendem Datensatz: \enquote{Seán Fobbe and Tilko Swalve (2021). Presidents and Vice-Presidents of the Federal Courts of Germany (PVP-FCG). Version 2021-04-08. Zenodo. DOI: 10.5281/zenodo.4568682}.
 

Die Tabelle der Registerzeichen und der ihnen zugeordneten Verfahrensarten stammt aus dem folgenden Datensatz: "Seán Fobbe (2021). Aktenzeichen der Bundesrepublik Deutschland (AZ-BRD). Version 1.0.1. Zenodo. DOI: 10.5281/zenodo.4569564."



## Sammlung der Daten

Die Daten wurden unter Beachtung des Robot Exclusion Standard (RES) gesammelt. Der Abruf geschieht ausschließlich über TLS-verschlüsselte Verbindungen. Die Entscheidungen sind laut dem Gericht anonymisiert, aber ungekürzt.




```{r, CE-BGH_00_Pipeline_Graph, fig.width = 15, fig.height = 12, fig.pos = "p", fig.cap = "Der vollständige Prozess der Datensatz-Kompilierung."}

edgelist <- tar_network(targets_only = TRUE)$edges
setDT(edgelist)

g  <- igraph::graph.data.frame(edgelist,
                               directed = TRUE)


ggraph(g,
       'sugiyama') + 
    geom_edge_diagonal(colour = "grey")+
    geom_node_point()+
    geom_node_text(aes(label = name),
                   size = 2,
                   repel = TRUE)+
    theme_void()+
    labs(
        title = paste(prefix.figuretitle,
                      "| Vollständiger Prozess der Datensatz-Kompilierung"),
        caption = caption
    )+
    theme(
        plot.title = element_text(size = 14,
                                  face = "bold"),
        plot.margin = margin(10, 20, 10, 10)
    )

```



## Source Code und Compilation Report

Der gesamte Source Code --- sowohl für die Erstellung des Datensatzes, als auch für dieses Codebook --- ist öffentlich einsehbar und dauerhaft erreichbar im wissenschaftlichen Archiv des CERN unter dieser Addresse hinterlegt: \softwareversionurldoi

Mit jeder Kompilierung des vollständigen Datensatzes wird auch ein umfangreicher **Compilation Report** in einem attraktiv designten PDF-Format erstellt (ähnlich diesem Codebook). Der Compilation Report enthält den kommentierten Source Code für die Daten-Pipeline, dokumentiert relevante Rechenergebnisse, gibt sekundengenaue Zeitstempel an und ist mit einem klickbaren Inhaltsverzeichnis versehen. Er ist zusammen mit dem Source Code hinterlegt. Wenn Sie sich für Details der Herstellung interessieren, lesen Sie diesen bitte zuerst.



## Grenzen des Datensatzes

Nutzer:innen sollten folgende wichtige Grenzen beachten:
 

- Der Datensatz enthält nur das, was das Gericht auch tatsächlich veröffentlicht, nämlich begründete Entscheidungen (\emph{publication bias}). Platzhalter für Nichtannahme- und Verwerfungsbeschlüsse ohne Begründung wurden automatisiert entfernt, sofern vorhanden.
- Es kann aufgrund technischer Grenzen bzw. Fehler sein, dass manche --- im Grunde verfügbare --- Entscheidungen nicht oder nicht korrekt abgerufen werden (\emph{automation bias}).
- Es werden nur PDF-Dateien abgerufen (\emph{file type bias}). Manche Entscheidungen sind nur als HTML verfügbar. 
- Erst ab dem 1. Januar 2000 sind begründete Entscheidungen des Bundesgerichtshofs einigermaßen vollständig veröffentlicht (\emph{temporal bias}). Die Frequenztabellen geben hierzu genauer Auskunft.




## Urheberrechtsfreiheit von Rohdaten und Datensatz 

An den Entscheidungstexten und amtlichen Leitsätzen besteht gem. § 5 Abs. 1 UrhG kein Urheberrecht, da sie amtliche Werke sind. § 5 UrhG ist auf amtliche Datenbanken analog anzuwenden (BGH, Beschluss vom 28.09.2006, I ZR 261/03, \enquote{Sächsischer Ausschreibungsdienst}).

Alle eigenen Beiträge (z.B. durch Zusammenstellung und Anpassung der Metadaten) und damit den gesamten Datensatz stelle ich gemäß einer \emph{CC0 1.0 Universal Public Domain Lizenz} vollständig urheberrechtsfrei.




## Metadaten


### Allgemein

Die Metadaten in den Dateinamen sind größtenteils unverändert von den jeweiligen Datenbankeinträgen aus der amtlichen Datenbank des Bundesgerichtshofs entnommen. Berechnet und hinzugefügt wurden durch den Autor des Datensatzes eine Reihe weitere Variablen, sowie in den Dateinamen der PDF/TXT-Dateien Unter- und Trennstriche, um die Maschinenlesbarkeit zu erleichtern. Der volle Satz an Metadaten ist nur in den CSV-Dateien enthalten. Alle hinzugefügten Metadaten sind vollständig maschinenlesbar dokumentiert. Sie sind entweder im Source Code enthalten, mit dem Source Code zusammen dokumentiert oder über dauerhaft stabile Identifikatoren (z.B. DOI) zitiert.
 
Die Dateinamen der PDF- und TXT-Dateien enthalten Gerichtsname, Spruchkörperangabe aus der Datenbank, die Angabe ob es sich um eine Leitsatzentscheidung handelt, Datum, das offizielle Aktenzeichen, einen Zusatz zum Aktenzeichen, ggf. einen besonderen Namen und eine durch den Autor des Datensatzes generierte Kollisions-ID.



### Schema für die Dateinamen

\begin{verbatim}
 [gericht]_[spruchkoerper_db]_[leitsatz]_[datum]_[spruchkoerper_az]_
 [registerzeichen]_[eingangsnummer]_[eingangsjahr_az]_[zusatz_az]_
 [name]_[kollision]
\end{verbatim}


### Beispiel eines Dateinamens

\begin{verbatim}
 BGH_Zivilsenat-1_LE_2007-10-04_I_ZR_22_05_NA_Umsatzsteuerhinweis_0.pdf
\end{verbatim}


## Qualitätsprüfung

Die Typen der Variablen wurden mit \emph{regular expressions} strikt validiert. Die möglichen Werte der jeweiligen Variablen wurden zudem durch Frequenztabellen und Visualisierungen auf ihre Plausibilität geprüft. Insgesamt werden zusammen mit jeder Kompilierung Dutzende Tests zur Qualitätsprüfung durchgeführt. Alle Ergebnisse der Qualitätsprüfungen sind aggregiert im Compilation Report und einzeln im Archiv \enquote{ANALYSE} zusammen mit dem Datensatz veröffentlicht.


## Grafische Darstellung

Die Robenfarbe der Richter:innen des Bundesgerichtshofs ist \enquote{karmesinrot}. Der Hex-Wert hierfür ist vermutlich \#7e0731. Das ist besonders bei der Erstellung thematisch passender Diagrammen hilfreich. Alle im Compilation Report und diesem Codebook präsentierten Diagramme sind in diesem karmesinrot gehalten.






# Varianten und Zielgruppen

Dieser Datensatz ist in verschiedenen Varianten verfügbar, die sich an unterschiedliche Zielgruppen richten. Zielgruppe sind nicht nur quantitativ forschende Rechtswissenschaftler:innen, sondern auch traditionell arbeitende Jurist:innen. Idealerweise müssen quantitative Methoden ohnehin immer durch qualitative Interpretation, Theoriebildung und kritische Auseinandersetzung verstärkt werden (\emph{mixed methods approach}).

Lehrende werden von den vorbereiteten Tabellen und Diagrammen besonders profitieren, die bei der Erläuterung der Charakteristika der Daten hilfreich sein können und Zeit im universitären Alltag sparen. Alle Tabellen und Diagramme liegen auch als separate Dateien vor um sie einfach z.B. in Präsentations-Folien oder Handreichungen zu integrieren.

\begin{centering}
\begin{longtable}{P{3.5cm}p{10.5cm}}

\toprule

Variante & Zielgruppe und Beschreibung\\

\midrule

\endhead

PDF & \textbf{Traditionelle juristische Forschung}. Die PDF-Dokumente wie sie vom BGH auf der amtlichen Webseite bereitgestellt werden, jedoch verbessert durch semantisch hochwertige Dateinamen, die der leichteren Auffindbarkeit von Entscheidungen dienen. Die Dateinamen sind so konzipiert, dass sie auch für die traditionelle qualitative juristische Arbeit einen erheblichen Mehrwert bieten. Im Vergleich zu den CSV-Dateien enthalten die Dateinamen nur einen reduzierten Umfang an Metadaten, um Kompatibilitätsprobleme zu vermeiden und die Lesbarkeit zu verbessern. Neben dem vollen Datensatz sind für Praktiker:innen auch Varianten aufbereitet, die nur \emph{Leitsatzentscheidungen} oder nur \emph{besonders wichtige Entscheidungen mit Namen} enthalten.\\
 CSV\_Datensatz & \textbf{Legal Tech/Quantitative Forschung}. Diese CSV-Datei ist die für statistische Analysen empfohlene Variante des Datensatzes. Sie enthält den Volltext aller Entscheidungen, sowie alle in diesem Codebook beschriebenen Metadaten.  Jede Spalte entspricht einer Variable, jede Zeile einer Entscheidung. Über Zeilenumbrüche getrennte Wörter wurden zusammengefügt. \\
 CSV\_Metadaten & \textbf{Legal Tech/Quantitative Forschung.} Wie die vorige CSV-Variante, nur ohne die Entscheidungstexte. Sinnvoll für Analyst:innen, die sich nur für die Metadaten interessieren und Speicherplatz sparen wollen.  Jede Spalte entspricht einer Variable, jede Zeile einer Entscheidung.\\
 TXT & \textbf{Subsidiär für alle Zielgruppen}. Diese Variante enthält die vollständigen aus den PDF-Dateien extrahierten Entscheidungstexte, aber nur einen reduzierten Umfang an Metadaten, der dem der PDF-Dateien entspricht. Die TXT-Dateien sind optisch an das Layout der PDF-Dateien angelehnt. Geeignet für qualitativ arbeitende Forscher:innen, die nur wenig Speicherplatz oder eine langsame Internetverbindung zur Verfügung haben oder für quantitativ arbeitende Forscher:innen, die beim Einlesen der CSV-Dateien Probleme haben. Über Zeilenumbrüche getrennte Wörter wurden \emph{nicht} zusammengefügt.\\
 ANALYSE & \textbf{Alle Lehrenden und Forschenden.} Dieses Archiv enthält alle während dem Kompilierungs- und Prüfprozess erstellten Tabellen (CSV) und Diagramme (PDF, PNG) im Original. Sie sind inhaltsgleich mit den in diesem Codebook verwendeten Tabellen und Diagrammen. Das PDF-Format eignet sich besonders für die Verwendung in gedruckten Publikationen, das PNG-Format besonders für die Darstellung im Internet. Analyst:innen mit fortgeschrittenen Kenntnissen in R können auch auf den Source Code zurückgreifen. Empfohlen für Nutzer:innen die einzelne Inhalte aus dem Codebook für andere Zwecke (z.B. Präsentationen, eigene Publikationen) weiterverwenden möchten.\\


\bottomrule

\end{longtable}
\end{centering}




\newpage





# Variablen
\label{variablen}


## Datenstruktur 

```{r}
str(dt.bgh.meta)
```


## Hinweise


- **Doppelte Codierung der Spruchkörper** --- Für viele Urteile sind die Spruchkörper doppelt enthalten, einmal aus der Datenbank in menschenlesbarer Form (Variable \enquote{spruchkoerper\_db}), einmal durch das Aktenzeichen (Variable \enquote{spruchkoerper\_az}). Nicht wenige Aktenzeichen enthalten keine separate und einheitliche Angabe des Spruchkörpers, weil sich diese schon aus dem Registerzeichen ergibt, z.B. für Aktenkontrollen in Haftprüfungsverfahren oder Kartellsachen. Die Variable \enquote{spruchkoerper\_db} ermöglicht hier eine einfache Selektion bestimmter Spruchkörper anhand einer einheitlichen Variable, ohne im Detail erst jedes passende Registerzeichen suchen zu müssen.
- **Abweichende Codierung der Registerzeichen** --- Die Registerzeichen wurden gekürzt und Sonderzeichen entfernt um die Arbeit mit ihnen zu vereinfachen. Beachten Sie bitte die Gegenüberstellungstabelle unter Punkt \ref{register}.
- **Fehlende Werte** sind immer mit \enquote{NA} codiert.
- **Strings** können grundsätzlich alle in UTF-8 definierten Zeichen (insbesondere Buchstaben, Zahlen und Sonderzeichen) enthalten.



## Erläuterung der Variablen


```{r}
kable(variables.codebook,
      format = "latex",
      align = 'P{3.5cm}P{3cm}p{8cm}',
      booktabs = TRUE,
      longtable = TRUE,
      escape = FALSE,
      col.names = c("Variable",
                    "Typ",
                    "Erläuterung"))  %>% kable_styling(latex_options = "repeat_header")
```




\newpage


# Registerzeichen
 
\label{register}


Die Registerzeichen des BGH sind in der \emph{Anweisung für die Verwaltung des Schriftguts in Rechtssachen bei der Geschäftsstelle des Bundesgerichtshofes und des Generalbundesanwalts beim Bundesgerichtshof - Aktenordnung Bundesgerichtshof} definiert. Die im Datensatz enthaltenen Registerzeichen wurden jeweils um die runden Klammern bereinigt, um Probleme bei der Nutzung unter Windows zu vermeiden.

Die Tabelle der Registerzeichen und der ihnen zugeordneten Verfahrensarten stammt aus dem folgenden Datensatz: \enquote{Seán Fobbe (2021). Aktenzeichen der Bundesrepublik Deutschland (AZ-BRD). Version 1.0.1. Zenodo. DOI: 10.5281/zenodo.4569564.}


\vspace{0.5cm}


\ra{1.2}


```{r}
kbl(az.brd[stelle == "BGH" & position == "hauptzeichen",
           .(zeichen_original,bedeutung)],
    format = "latex",
    align = c("P{3cm}",
              "p{11cm}"),
    booktabs = TRUE,
    longtable = TRUE,
    col.names = c("Registerzeichen",
                  "Verfahrensart")) 

```






\newpage



# Präsident:innen


## Hinweise

- Die Personendaten stammen aus folgendem Datensatz: \enquote{Seán Fobbe and Tilko Swalve (2021). Presidents and Vice-Presidents of the Federal Courts of Germany (PVP-FCG). Version 2021-04-08. Zenodo. DOI: 10.5281/zenodo.4568682}.
- Das Datum bezieht sich jeweils auf das Amt als Präsident:in, nicht auf die Amtszeit als Richter:in.

  


## Lebensdaten

```{r}

table.praesi.daten <- presidents[court == "BGH",
                                 .(name_last,
                                   name_first,
                                   term_begin_date,
                                   term_end_date,
                                   birth_date,
                                   death_date)]


kable(table.praesi.daten,
      format = "latex",
      align = "l",
      booktabs = TRUE,
      longtable = TRUE,
      col.names = c("Nachname",
                    "Vorname",
                    "Amtsantritt",
                    "Amtsende",
                    "Geboren",
                    "Gestorben"))
```



## Dienstalter und Lebensalter


```{r}
table.praesi.alter <- presidents[court == "BGH",
                                 .(name_last,
                                   name_first,
                                   term_begin_age,
                                   term_end_age,
                                   death_age)]


kable(table.praesi.alter[grep("VACANCY",
                              table.praesi.daten$name_last,
                              invert = TRUE)],
      format = "latex",
      align = c("l", "l", "c", "c", "c"),
      booktabs = TRUE,
      longtable = TRUE,
      col.names = c("Nachname",
                    "Vorname",
                    "Alter (Amtsantritt)",
                    "Alter (Amtsende)",
                    "Alter (Tod)"))
```


\newpage

# Vize-Präsident:innen


## Hinweise

- Die Personendaten stammen aus folgendem Datensatz: \enquote{Seán Fobbe and Tilko Swalve (2021). Presidents and Vice-Presidents of the Federal Courts of Germany (PVP-FCG). Version 2021-04-08. Zenodo. DOI: 10.5281/zenodo.4568682}.
- Das Datum bezieht sich jeweils auf das Amt als Vize-Präsident:in, nicht auf die Amtszeit als Richter:in.




## Lebensdaten

```{r}
table.vpraesi.daten <- vpresidents[court == "BGH",
                                 .(name_last,
                                   name_first,
                                   term_begin_date,
                                   term_end_date,
                                   birth_date,
                                   death_date)]



kable(table.vpraesi.daten,
      format = "latex",
      align = "l",
      booktabs=TRUE,
      longtable=TRUE,
      col.names = c("Nachname",
                    "Vorname",
                    "Amtsantritt",
                    "Amtsende",
                    "Geboren",
                    "Gestorben"))
```

\newpage

##  Dienstalter und Lebensalter


```{r}
table.vpraesi.alter <- vpresidents[court == "BGH",
                                 .(name_last,
                                   name_first,
                                   term_begin_age,
                                   term_end_age,
                                   death_age)]

kable(table.vpraesi.alter[grep("VACANCY",
                               table.vpraesi.daten$name_last,
                               invert = TRUE)],
      format = "latex",
      align = c("l", "l", "c", "c", "c"),
      booktabs=TRUE,
      longtable=TRUE,
      col.names = c("Nachname",
                    "Vorname",
                    "Alter (Amtsantritt)",
                    "Alter (Amtsende)",
                    "Alter (Tod)"))
```






\newpage

# Linguistische Kennzahlen


## Erläuterung der Kennzahlen und Diagramme

Zur besseren Einschätzung des inhaltlichen Umfangs des Korpus dokumentiere ich an dieser Stelle die Verteilung der Werte für einige klassische linguistische Kennzahlen:

\medskip



\begin{centering}
\begin{longtable}{P{3.5cm}p{10.5cm}}

\toprule

Kennzahl & Definition\\

\midrule

Zeichen & Zeichen entsprechen grob den \emph{Graphemen}, den kleinsten funktionalen Einheiten in einem Schriftsystem. Beispiel: das Wort \enquote{Richterin} besteht aus 9 Zeichen.\\
 
Tokens & Eine beliebige Zeichenfolge, getrennt durch whitespace-Zeichen, d.h. ein Token entspricht in der Regel einem \enquote{Wort}, kann aber auch Zahlen, Sonderzeichen oder sinnlose Zeichenfolgen enthalten, weil es rein syntaktisch berechnet wird.\\
 
Typen & Einzigartige Tokens. Beispiel: wenn das Token \enquote{Verfassungsrecht} zehnmal in einer Entscheidung vorhanden ist, wird es als ein Typ gezählt.\\
 
Sätze & Entsprechen in etwa dem üblichen Verständnis eines Satzes. Die Regeln für die Bestimmung von Satzanfang und Satzende sind im Detail aber sehr komplex und in \enquote{Unicode Standard: Annex No 29} beschrieben.\\

\bottomrule

\end{longtable}
\end{centering}



Es handelt sich bei den Diagrammen jeweils um \enquote{Density Charts}, die sich besonders dafür eignen die Schwerpunkte von Variablen mit stark schwankenden numerischen Werten zu visualisieren. Die Interpretation ist denkbar einfach: je höher die Kurve, desto dichter sind in diesem Bereich die Werte der Variable. Der Wert der y-Achse kann außer Acht gelassen werden, wichtig sind nur die relativen Flächenverhältnisse und die x-Achse.

 Vorsicht bei der Interpretation: Die x-Achse ist logarithmisch skaliert, d.h. in 10er-Potenzen und damit nicht-linear. Die kleinen Achsen-Markierungen zwischen den Schritten der Exponenten sind eine visuelle Hilfestellung um diese nicht-Linearität zu verstehen.

\bigskip




## Werte der Kennzahlen

```{r}
setnames(lingstats.summary, c("Variable",
                              "Summe",
                              "Min",
                              "Quart1",
                              "Median",
                              "Mittel",
                              "Quart3",
                              "Max"))

kable(lingstats.summary,
      digits = 2,
      format.args = list(big.mark = ","),
      format = "latex",
      booktabs = TRUE,
      longtable = TRUE)
```



## Verteilung Zeichen


```{r, CE-BGH_01_Density_Zeichen, fig.height = 6, fig.width = 9}
ggplot(data = dt.bgh.meta)+
    geom_density(aes(x = zeichen),
                 fill = "#7e0731")+
    scale_x_log10(breaks = trans_breaks("log10", function(x) 10^x),
                  labels = trans_format("log10", math_format(10^.x)))+
    annotation_logticks(sides = "b")+
    coord_cartesian(xlim = c(1, 10^6))+
    theme_bw()+
    labs(
        title = paste(prefix.figuretitle,
                      "| Verteilung der Zeichen je Dokument"),
        caption = caption,
        x = "Zeichen",
        y = "Dichte"
    )+
    theme(
        text = element_text(size = 14),
        plot.title = element_text(size = 14,
                                  face = "bold"),
        legend.position = "none",
        plot.margin = margin(10, 20, 10, 10)
    )
```



## Verteilung Tokens

```{r,  CE-BGH_02_Density_Tokens, fig.height = 6, fig.width = 9}
ggplot(data = dt.bgh.meta)+
    geom_density(aes(x = tokens),
                 fill = "#7e0731")+
    scale_x_log10(breaks = trans_breaks("log10", function(x) 10^x),
                  labels = trans_format("log10", math_format(10^.x)))+
    annotation_logticks(sides = "b")+
    coord_cartesian(xlim = c(1, 10^6))+
    theme_bw()+
    labs(
        title = paste(prefix.figuretitle,
                      "| Verteilung der Tokens je Dokument"),
        caption = caption,
        x = "Tokens",
        y = "Dichte"
    )+
    theme(
        text = element_text(size = 14),
        plot.title = element_text(size = 14,
                                  face = "bold"),
        legend.position = "none",
        plot.margin = margin(10, 20, 10, 10)
    )
```


## Verteilung Typen

```{r, CE-BGH_03_Density_Typen, fig.height = 6, fig.width = 9}
ggplot(data = dt.bgh.meta)+
    geom_density(aes(x = typen),
                 fill = "#7e0731")+
    scale_x_log10(breaks = trans_breaks("log10", function(x) 10^x),
                  labels = trans_format("log10", math_format(10^.x)))+
    annotation_logticks(sides = "b")+
    coord_cartesian(xlim = c(1, 10^6))+
    theme_bw()+
    labs(
        title = paste(prefix.figuretitle,
                      "| Verteilung der Typen je Dokument"),
        caption = caption,
        x = "Typen",
        y = "Dichte"
    )+
    theme(
        text = element_text(size = 14),
        plot.title = element_text(size = 14,
                                  face = "bold"),
        legend.position = "none",
        plot.margin = margin(10, 20, 10, 10)
    )
```



## Verteilung Sätze

```{r, CE-BGH_04_Density_Saetze, fig.height = 6, fig.width = 9}
ggplot(data = dt.bgh.meta)+
    geom_density(aes(x = saetze),
                 fill = "#7e0731")+
    scale_x_log10(breaks = trans_breaks("log10", function(x) 10^x),
                  labels = trans_format("log10", math_format(10^.x)))+
    annotation_logticks(sides = "b")+
    coord_cartesian(xlim = c(1, 10^6))+
    theme_bw()+
    labs(
        title = paste(prefix.figuretitle,
                      "| Verteilung der Sätze je Dokument"),
        caption = caption,
        x = "Sätze",
        y = "Dichte"
    )+
    theme(
        text = element_text(size = 14),
        plot.title = element_text(size = 14,
                                  face = "bold"),
        legend.position = "none",
        plot.margin = margin(10, 20, 10, 10)
    )
```









# Inhalt des Korpus

## Zusammenfassung

```{r}

dt.summary.docvars <- dt.bgh.meta[,
                                  lapply(.SD, function(x)unclass(summary(na.omit(x)))),
                                  .SDcols = c("entscheidungsjahr",
                                              "eingangsjahr_iso",
                                              "eingangsnummer")]


dt.unique.docvars <- dt.bgh.meta[,
                                 lapply(.SD, function(x)length(unique(na.omit(x)))),
                                 .SDcols = c("entscheidungsjahr",
                                             "eingangsjahr_iso",
                                             "eingangsnummer")]


dt.stats.docvars <- rbind(dt.unique.docvars,
                          dt.summary.docvars)

dt.stats.docvars <- transpose(dt.stats.docvars,
                              keep.names = "names")


setnames(dt.stats.docvars, c("Variable",
                             "Anzahl",
                             "Min",
                             "Quart1",
                             "Median",
                             "Mean",
                             "Quart3",
                             "Max"))



kable(dt.stats.docvars,
      digits = 2,
      format = "latex",
      booktabs = TRUE,
      longtable = TRUE)


```

\vspace{0.5cm}


## Nach Typ der Entscheidung

```{r}
freqtable.etyp <- f.fast.freqtable(dt.bgh.meta,
                                 varlist = "entscheidung_typ",
                                 sumrow = TRUE,
                                 output.list = TRUE,
                                 output.kable = FALSE,
                                 output.csv = FALSE,
                                 align = c("p{5cm}"))[[1]][,exactpercent:=NULL]

freqtable.etyp.nosum <- freqtable.etyp[-.N]

```




```{r, CE-BGH_05_Barplot_Entscheidungstyp, fig.height = 6, fig.width = 9}
ggplot(data = freqtable.etyp.nosum) +
    geom_bar(aes(x = reorder(entscheidung_typ,
                             -N),
                 y = N),
             stat = "identity",
             fill = "#7e0731",
             color = "black",
             width = 0.5) +
    theme_bw() +
    labs(
        title = paste(prefix.figuretitle,
                      "| Entscheidungen je Typ"),
        caption = caption,
        x = "Typ der Entscheidung",
        y = "Entscheidungen"
    )+
    theme(
        text = element_text(size = 14),
        plot.title = element_text(size = 14,
                                  face = "bold"),
        legend.position = "none",
        plot.margin = margin(10, 20, 10, 10)
    )

```

\vspace{0.5cm}


```{r}

kable(freqtable.etyp,
      format = "latex",
      align = 'P{3cm}',
      booktabs = TRUE,
      longtable = TRUE,
      col.names = c("Typ",
                    "Entscheidungen",
                    "% Gesamt",
                    "% Kumulativ"))  %>% kable_styling(latex_options = "repeat_header")

```





\newpage


## Nach Spruchkörper (Aktenzeichen)

```{r}

freqtable.az <- f.fast.freqtable(dt.bgh.meta,
                                 varlist = "spruchkoerper_az",
                                 sumrow = TRUE,
                                 output.list = TRUE,
                                 output.kable = FALSE,
                                 output.csv = FALSE,
                                 align = c("p{5cm}"))[[1]][,exactpercent:=NULL]

freqtable.az.nosum <- freqtable.az[-.N]

```





```{r, CE-BGH_06_Barplot_Spruchkoerper_AZ, fig.height = 6, fig.width = 9}
ggplot(data = freqtable.az.nosum) +
    geom_bar(aes(x = reorder(spruchkoerper_az,
                             -N),
                 y = N),
             stat = "identity",
             fill = "#7e0731",
             color = "black",
             width = 0.5) +
    theme_bw() +
    labs(
        title = paste(prefix.figuretitle,
                      "| Entscheidungen je Senat (Aktenzeichen)"),
        caption = caption,
        x = "Senat",
        y = "Entscheidungen"
    )+
    theme(
        text = element_text(size = 14),
        plot.title = element_text(size = 14,
                                  face = "bold"),
        legend.position = "none",
        plot.margin = margin(10, 20, 10, 10)
    )

```

\vspace{0.5cm}


```{r}
kable(freqtable.az,
      format = "latex",
      align = 'P{3cm}',
      booktabs = TRUE,
      longtable = TRUE,
      col.names = c("Senat",
                    "Entscheidungen",
                    "% Gesamt",
                    "% Kumulativ"))  %>% kable_styling(latex_options = "repeat_header")

```






## Nach Spruchkörper (Datenbank)

```{r}

freqtable.db <- f.fast.freqtable(dt.bgh.meta,
                                 varlist = "spruchkoerper_db",
                                 sumrow = TRUE,
                                 output.list = TRUE,
                                 output.kable = FALSE,
                                 output.csv = FALSE,
                                 align = c("p{5cm}"))[[1]][,exactpercent:=NULL]

freqtable.db.nosum <- freqtable.db[-.N]

```





```{r, CE-BGH_07_Barplot_Spruchkoerper_DB, fig.height = 12, fig.width = 8}
ggplot(data = freqtable.db.nosum) +
    geom_bar(aes(x = reorder(spruchkoerper_db,
                             N),
                 y = N),
             stat = "identity",
             fill = "#7e0731",
             color = "black",
             width = 0.5) +
    coord_flip()+
    theme_bw() +
    labs(
        title = paste(prefix.figuretitle,
                      "| Entscheidungen je Senat (DB)"),
        caption = caption,
        x = "Senat",
        y = "Entscheidungen"
    )+
    theme(
        text = element_text(size = 14),
        plot.title = element_text(size = 14,
                                  face = "bold"),
        legend.position = "none",
        plot.margin = margin(10, 20, 10, 10)
    )

```

\vspace{0.5cm}


```{r}
kable(freqtable.db,
      format = "latex",
      align = 'P{3cm}',
      booktabs = TRUE,
      longtable = TRUE,
      col.names = c("Senat",
                    "Entscheidungen",
                    "% Gesamt",
                    "% Kumulativ"))  %>% kable_styling(latex_options = "repeat_header")

```


\newpage


## Nach Registerzeichen

```{r}

freqtable.regz <- f.fast.freqtable(dt.bgh.meta,
                                 varlist = "registerzeichen",
                                 sumrow = TRUE,
                                 output.list = TRUE,
                                 output.kable = FALSE,
                                 output.csv = FALSE,
                                 align = c("p{5cm}"))[[1]][,exactpercent:=NULL]

freqtable.regz.nosum <- freqtable.regz[-.N]

```





```{r, CE-BGH_08_Barplot_Registerzeichen, fig.height = 14, fig.width = 10}
ggplot(data = freqtable.regz.nosum) +
    geom_bar(aes(x = reorder(registerzeichen,
                             N),
                 y = N),
             stat = "identity",
             fill = "#7e0731",
             color = "black") +
    scale_y_log10(breaks = trans_breaks("log10", function(x) 10^x),
                  labels = trans_format("log10", math_format(10^.x)))+
    coord_flip()+
    theme_bw() +
    labs(
        title = paste(prefix.figuretitle,
                      "| Entscheidungen je Registerzeichen"),
        caption = caption,
        x = "Registerzeichen",
        y = "Entscheidungen"
    )+
    theme(
        text = element_text(size = 14),
        plot.title = element_text(size = 14,
                                  face = "bold"),
        legend.position = "none",
        plot.margin = margin(10, 20, 10, 10)
    )
```

\vspace{0.5cm}


```{r}
kable(freqtable.regz,
      format = "latex",
      align = 'P{3cm}',
      booktabs = TRUE,
      longtable = TRUE,
      col.names = c("Registerzeichen",
                    "Entscheidungen",
                    "% Gesamt",
                    "% Kumulativ"))  %>% kable_styling(latex_options = "repeat_header")
```


\newpage
## Nach Präsident:in


```{r}

freqtable.praesi <- f.fast.freqtable(dt.bgh.meta,
                                 varlist = "praesi",
                                 sumrow = TRUE,
                                 output.list = TRUE,
                                 output.kable = FALSE,
                                 output.csv = FALSE,
                                 align = c("p{5cm}"))[[1]][,exactpercent:=NULL]

freqtable.praesi.nosum <- freqtable.praesi[-.N]

```





```{r, CE-BGH_09_Barplot_PraesidentIn, fig.height = 6, fig.width = 9}
ggplot(data = freqtable.praesi.nosum) +
    geom_bar(aes(x = reorder(praesi,
                             N),
                 y = N),
             stat = "identity",
             fill = "#7e0731",
             color = "black") +
    coord_flip()+
    theme_bw() +
    labs(
        title = paste(prefix.figuretitle,
                      "| Entscheidungen je Präsident:in"),
        caption = caption,
        x = "Präsident:in",
        y = "Entscheidungen"
    )+
    theme(
        axis.title.y = element_blank(),
        text = element_text(size = 14),
        plot.title = element_text(size = 14,
                                  face = "bold"),
        legend.position = "none",
        plot.margin = margin(10, 20, 10, 10)
    )
```

\vspace{0.5cm}


```{r}
kable(freqtable.praesi,
      format = "latex",
      align = 'P{3cm}',
      booktabs = TRUE,
      longtable = TRUE,
      col.names = c("Präsident:in",
                    "Entscheidungen",
                    "% Gesamt",
                    "% Kumulativ"))  %>% kable_styling(latex_options = "repeat_header")
```


\newpage
## Nach Vize-Präsident:in


```{r}

freqtable.vpraesi <- f.fast.freqtable(dt.bgh.meta,
                                 varlist = "v_praesi",
                                 sumrow = TRUE,
                                 output.list = TRUE,
                                 output.kable = FALSE,
                                 output.csv = FALSE,
                                 align = c("p{5cm}"))[[1]][,exactpercent:=NULL]

freqtable.vpraesi.nosum <- freqtable.vpraesi[-.N]

```





```{r, CE-BGH_10_Barplot_VizePraesidentIn, fig.height = 6, fig.width = 9}
ggplot(data = freqtable.vpraesi.nosum) +
    geom_bar(aes(x = reorder(v_praesi,
                             N),
                 y = N),
             stat = "identity",
             fill = "#7e0731",
             color = "black") +
    coord_flip()+
    theme_bw() +
    labs(
        title = paste(prefix.figuretitle,
                      "| Entscheidungen je Vize-Präsident:in"),
        caption = caption,
        x = "Vize-Präsident:in",
        y = "Entscheidungen"
    )+
    theme(
        axis.title.y = element_blank(),
        text = element_text(size = 14),
        plot.title = element_text(size = 14,
                                  face = "bold"),
        legend.position = "none",
        plot.margin = margin(10, 20, 10, 10)
    )
```

\vspace{0.5cm}


```{r}
kable(freqtable.vpraesi,
      format = "latex",
      align = 'P{3cm}',
      booktabs = TRUE,
      longtable = TRUE,
      col.names = c("Vize-Präsident:in",
                    "Entscheidungen",
                    "% Gesamt",
                    "% Kumulativ"))  %>% kable_styling(latex_options = "repeat_header")
```



\newpage


## Nach Entscheidungsjahr


```{r}

freqtable.entscheidungsjahr <- f.fast.freqtable(dt.bgh.meta,
                                 varlist = "entscheidungsjahr",
                                 sumrow = TRUE,
                                 output.list = TRUE,
                                 output.kable = FALSE,
                                 output.csv = FALSE,
                                 align = c("p{5cm}"))[[1]][,exactpercent:=NULL]

freqtable.entscheidungsjahr.nosum <- freqtable.entscheidungsjahr[-.N]

```





```{r, CE-BGH_11_Barplot_Entscheidungsjahr, fig.height = 6, fig.width = 9}
ggplot(data = freqtable.entscheidungsjahr.nosum) +
    geom_bar(aes(x = entscheidungsjahr,
                 y = N),
             stat = "identity",
             fill = "#7e0731") +
    scale_x_discrete(breaks = seq(2000, 2020, 5))+
    theme_bw() +
    labs(
        title = paste(prefix.figuretitle,
                      "| Entscheidungen je Entscheidungsjahr"),
        caption = caption,
        x = "Entscheidungsjahr",
        y = "Entscheidungen"
    )+
    theme(
        text = element_text(size = 14),
        plot.title = element_text(size = 14,
                                  face = "bold"),
        legend.position = "none",
        plot.margin = margin(10, 20, 10, 10)
    )
```

\vspace{0.5cm}


```{r}
kable(freqtable.entscheidungsjahr,
      format = "latex",
      align = 'P{3cm}',
      booktabs = TRUE,
      longtable = TRUE,
      col.names = c("Entscheidungsjahr",
                    "Entscheidungen",
                    "% Gesamt",
                    "% Kumulativ"))  %>% kable_styling(latex_options = "repeat_header")
```



\newpage
## Nach Eingangsjahr (ISO)


```{r}
freqtable.eingangsjahr <- f.fast.freqtable(dt.bgh.meta,
                                 varlist = "eingangsjahr_iso",
                                 sumrow = TRUE,
                                 output.list = TRUE,
                                 output.kable = FALSE,
                                 output.csv = FALSE,
                                 align = c("p{5cm}"))[[1]][,exactpercent:=NULL]

freqtable.eingangsjahr.nosum <- freqtable.eingangsjahr[-.N]
```



```{r, CE-BGH_12_Barplot_EingangsjahrISO, fig.height = 6, fig.width = 9}
ggplot(data = freqtable.eingangsjahr.nosum) +
    geom_bar(aes(x = eingangsjahr_iso,
                 y = N),
             stat = "identity",
             fill = "#7e0731") +
    scale_x_discrete(breaks = seq(2000, 2020, 5))+
    theme_bw() +
    labs(
        title = paste(prefix.figuretitle,
                      "| Entscheidungen je Eingangsjahr (ISO)"),
        caption = caption,
        x = "Eingangsjahr (ISO)",
        y = "Entscheidungen"
    )+
    theme(
        text = element_text(size = 14),
        plot.title = element_text(size = 14,
                                  face = "bold"),
        legend.position = "none",
        plot.margin = margin(10, 20, 10, 10)
    )

```

\vspace{0.5cm}


```{r}
kable(freqtable.eingangsjahr,
      format = "latex",
      align = 'P{3cm}',
      booktabs = TRUE,
      longtable = TRUE,
      col.names = c("Eingangsjahr",
                    "Entscheidungen",
                    "% Gesamt",
                    "% Kumulativ"))  %>% kable_styling(latex_options = "repeat_header")
```




# Dateigrößen


```{r, CE-BGH_13_Density_Dateigroessen_PDF, fig.height = 6, fig.width = 9}


pdf.MB <- file.size(files.pdf) / 10^6


dt.plot <- data.table(pdf.MB)

ggplot(data = dt.plot,
       aes(x = pdf.MB)) +
    geom_density(fill = "#7e0731") +
    scale_x_log10(breaks = trans_breaks("log10", function(x) 10^x),
                  labels = trans_format("log10", math_format(10^.x)))+
    annotation_logticks(sides = "b")+
    theme_bw() +
    labs(
        title = paste(prefix.figuretitle,
                      "| Verteilung der Dateigrößen (PDF)"),
        caption = caption,
        x = "Dateigröße in MB",
        y = "Dichte"
    )+
    theme(
        text = element_text(size = 14),
        plot.title = element_text(size = 14,
                                  face = "bold"),
        legend.position = "none",
        panel.spacing = unit(0.1, "lines"),
        plot.margin = margin(10, 20, 10, 10)
    )
    
```




```{r, CE-BGH_14_Density_Dateigroessen_TXT, fig.height = 6, fig.width = 9}

txt.MB <- file.size(files.txt) / 10^6

dt.plot <- data.table(txt.MB)

ggplot(data = dt.plot,
       aes(x = txt.MB)) +
    geom_density(fill = "#7e0731") +
    scale_x_log10(breaks = trans_breaks("log10", function(x) 10^x),
                  labels = trans_format("log10", math_format(10^.x)))+
    annotation_logticks(sides = "b")+
    theme_bw() +
    labs(
        title = paste(prefix.figuretitle,
                      "| Verteilung der Dateigrößen (TXT)"),
        caption = caption,
        x = "Dateigröße in MB",
        y = "Dichte"
    )+
    theme(
        text = element_text(size = 14),
        plot.title = element_text(size = 14,
                                  face = "bold"),
        legend.position = "none",
        panel.spacing = unit(0.1, "lines"),
        plot.margin = margin(10, 20, 10, 10)
    )

```





# Kryptographische Signaturen


## Zwei-Phasen-Signatur

Die Integrität und Echtheit der einzelnen Archive des Datensatzes sind durch eine Zwei-Phasen-Signatur sichergestellt.

In **Phase I** werden während der Kompilierung für jedes ZIP-Archiv, das Codebook und die Robustness Checks Hash-Werte in zwei verschiedenen Verfahren (SHA2-256 und SHA3-512) berechnet und in einer CSV-Datei dokumentiert.

In **Phase II** werden diese CSV-Datei und der Compilation Report mit meinem persönlichen geheimen GPG-Schlüssel signiert. Dieses Verfahren stellt sicher, dass die Kompilierung von jedermann durchgeführt werden kann, insbesondere im Rahmen von Replikationen, die persönliche Gewähr für Ergebnisse aber dennoch vorhanden bleibt.


## Persönliche GPG-Signatur

Die während der Kompilierung des Datensatzes erstellte CSV-Datei mit den Hash-Prüfsummen und der Compilation Report sind mit meiner persönlichen GPG-Signatur versehen. Der mit dieser Version korrespondierende Public Key ist sowohl mit dem Datensatz als auch mit dem Source Code hinterlegt. Er hat folgende Kenndaten:
 
 **Name:** Sean Fobbe (fobbe-data@posteo.de)
 
 **Fingerabdruck:** FE6F B888 F0E5 656C 1D25  3B9A 50C4 1384 F44A 4E42





\newpage


```{r, results = "asis"}
cat(readLines(tar_read(changelog)),
    sep = "\n")

```







# Parameter für strenge Replikationen


```{r}
system2("openssl", "version", stdout = TRUE)

sessionInfo()

```


# Literaturverzeichnis
