---
title: "Robustness Checks | Corpus der Entscheidungen des Bundesverwaltungsgerichts (CE-BVerwG)"
author: Seán Fobbe
geometry: margin=3cm
papersize: a4
fontsize: 11pt
output:
  pdf_document:
    toc: true
    toc_depth: 3
    number_sections: true
    pandoc_args: --listings
    includes:
      in_header: ../tex/Preamble_DE.tex
      before_body: [../temp/Definitions.tex, ../tex/Titlepage_Robustness.tex]
bibliography: ../temp/packages.bib
nocite: '@*'
---


```{r, setup, include=FALSE}
knitr::opts_chunk$set(fig.path = file.path("..", "analysis/"),
                      dev = config$fig$format,
                      dpi = config$fig$dpi,
                      fig.align = config$fig$align,
                      echo = TRUE,
                      warning = TRUE,
                      message = TRUE)

```


# Ergebnisse laden


```{r}
tar_load(latexdefs)
tar_load(dt.download.final)
tar_load(dt.bverwg.full)
tar_load(files.pdf)
tar_load(files.txt)

```






# Vollständigkeit der Texte


## Download: Fehlende PDF-Dateien

```{r}
setdiff(dt.download.final$doc_id,
        basename(files.pdf))
```

## Konvertierung: Fehlende TXT-Dateien

```{r}
setdiff(tools::file_path_sans_ext(basename(files.pdf)),
        tools::file_path_sans_ext(basename(files.txt)))
```



# Variablen

## Anzahl Variablen der Datensätze

```{r}
length(dt.bverwg.full)
```


## Alle Variablen-Namen der Datensätze

```{r}
names(dt.bverwg.full)
```


## Beispiel-Werte

```{r}
str(dt.bverwg.full)
```



# Frequenztabellen erstellen


## Ignorierte Variablen

 **Hinweis:** Diese Variablen werden bei der Erstellung der Frequenztabellen nicht berücksichtigt.

```{r}
freqtable.ignore  <-  c("text",
                        "eingangsnummer",
                        "datum",
                        "doc_id",
                        "ecli",
                        "aktenzeichen",
                        "tokens",
                        "typen",
                        "saetze",
                        "zeichen",
                        "url")
```



## Vorbereitung


```{r}

## Liste zu prüfender Variablen

varlist <- names(dt.bverwg.full)
varlist <- grep(paste(freqtable.ignore,
                      collapse = "|"),
                varlist,
                invert = TRUE,
                value = TRUE)
print(varlist)


## Präfix definieren

prefix <- paste0(config$project$shortname,
                 "_01_Frequenztabelle_var-")

```

## Frequenztabellen berechnen


```{r, results = "asis"}

f.fast.freqtable(dt.bverwg.full,
                 varlist = varlist,
                 sumrow = TRUE,
                 output.list = FALSE,
                 output.kable = TRUE,
                 output.csv = TRUE,
                 outputdir = dir.analysis,
                 prefix = prefix,
                 align = c("p{5cm}",
                           rep("r", 4)))

```








```{r, results = "asis"}
cat(readLines(tar_read(changelog)),
    sep = "\n")

```







# Parameter für strenge Replikationen


```{r}
system2("openssl", "version", stdout = TRUE)

sessionInfo()

```


# Literaturverzeichnis
